臺灣彰化地方法院刑事判決　　　　　　　　　　　　　九十一年度訴字第二七二號
　　公　訴　人　臺灣彰化地方法院檢察署檢察官
　　被　　　告　甲○○
右列被告因違反毒品危害防制條例案件，經檢察官提起公訴（九十年度毒偵字第四九
四八號），本院判決如左：
        主  文
甲○○施用第一級毒品，累犯，處有期徒刑拾月；又施用第二級毒品，累犯，處有期
徒刑陸月。應執行有期徒刑壹年貳月。
        事  實
一、甲○○前因施用毒品案件，經台灣高等法院台中分院依職權裁定令入戒治處所施
    以強制戒治，後因戒治期滿，由該院於民國八十八年十一月二十四日，以八十七
    年度上訴字第一四五一號判決免刑確定。後復因施用第一級毒品海洛因案件，經
    臺灣彰化地方法院檢察署檢察官聲請本院以八十九年毒聲字第二五二二號裁定令
    入戒治處所，施以強制戒治一年外，並由檢察官提起公訴，嗣於八十九年九月十
    二日經本院以八十九年度訴字第六四六號判處有期徒刑六月，於八十九年九月十
    二日而告確定，於九十年八月八日執行完畢。嗣復基於施用毒品之犯意，於九十
    年十月二十七日零時三十分許，在彰化縣永靖鄉○○路一０三號旁之鐵皮屋內，
    以將海洛因置於注射針筒內予以施打手臂之方式，施用第一級毒品海洛因一次；
    其另於九十年十月二十七日下午十五時許前四日內之某一時點，在不詳處所，施
    用第二級毒品甲基安非他命一次。嗣其為警於九十年十月二十七日十二時，在上
    揭處所查獲。經對其採集尿液送驗，結果呈毒品嗎啡及甲基安非他命陽性反應，
    始悉上情。
二、案經彰化縣警察局員林分局報告台灣彰化地方法院檢察署檢察官偵查起訴。
        理  由
一、訊據被告甲○○對於前開施用第一毒品海洛因之犯行，坦承不諱，且有被告之尿
    水送鑑驗，結果呈嗎啡陽性反應，有彰化縣衛生局煙毒尿液檢驗成績書一紙及詮
    昕科技顧問股份有限公司濫用藥物尿液檢驗報告一紙在卷可資佐證。惟再訊之被
    告矢口否認施用安非他命之犯行，並辯稱：伊未施用安非他命云云。然查被告於
    九十年十月二十七日下午十五時許，曾受採尿送驗，結果係呈甲基安非他命陽性
    反應，有詮昕科技顧問股份有限公司濫用藥物尿液檢驗報告一紙在卷可資佐證。
    按甲基安非他命經口服投與後約百分之七十於二十四小時內自尿中排出，約百分
    之九十於九十六小時內自尿中排出，由於目前國內尿液中甲基安非他命之檢驗僅
    為鑑定其是否呈陽性反應尚未定其含量，且甲基安非他命成分之檢出與其投與方
    式、投與量、個人體質、採尿時間與檢測儀器之精密度等諸多因素有關，因此僅
    憑尿液中呈安非他命陽性反應，並無法確實推算吸食時間距採集時間之長短，惟
    依上述資料推斷，最長可能不會超過四日，此為行政院衛生署藥物食品檢驗局八
    十一年二月八日（81）藥檢壹字第００一一五六號函所揭示，足見被告於九十年
    十月二十七日下午十五時許前四日內某一時點，必有施用第二級毒品安非他命之
    犯行，是被告所辯，純屬卸責之詞，委不足取。又被告前因施用毒品案件，經台
    灣高等法院台中分院依職權裁定令入戒治處所施以強制戒治，後因戒治期滿，由
    該院於八十八年十一月二十四日，以八十七年度上訴字第一四五一號判決免刑確
    定，後復因施用第一級毒品海洛因案件，經臺灣彰化地方法院檢察署檢察官聲請
    本院以八十九年毒聲字第二五二二號裁定令入戒治處所，施以強制戒治一年等情
    ，有臺灣高等法院台中分院八十七年度上訴字第一四五一號判決書及台灣彰化地
    方法院檢察署刑案資料查註紀錄表在卷足憑。綜上，本件事證業已明確，被告犯
    行堪以認定。
二、核被告所為，係犯毒品危害防制條例第十條第一項之施用第一級毒品及同條第二
    項之施用第二級毒品罪。被告於持有第一級毒品海洛因及第二級毒品安非他命之
    低度行為，應為施用第一級毒品海洛因及第二級毒品安非他命之高度行為所吸收
    ，不另論罪。查被告曾因施用第一級毒品海洛因案件，經本院判處有期徒刑六月
    確定，於九十年八月八日執行完畢，有台灣彰化地方法院檢察署刑案資料查註紀
    錄表乙份附卷足按，五年以內再犯本案有期徒刑以上之罪，係屬累犯，依法應加
    重其刑。其所犯前開二罪，行為互異，犯意各別，所犯構成要件復不相同，應分
    論併罰。爰審酌被告之品性、犯罪之動機、方法、施用次數、所生之危害及庭訊
    時之態度等一切情狀，分別量處如主文所示之刑，並諭知應執行之刑，以示懲處
    。至本案固尚查有注射針筒二支、裝毒品海洛因塑膠空袋二個及塑膠斜管一支等
    物，查均非被告所有，而係同案被告陳國雄所有，故不為沒收之諭知，附此說明
    。
據上論斷，應依刑事訴訟法第二百九十九條第一項前段，毒品危害防制條例第十條第
一項、第二項，刑法第十一條前段、第四十七條、第五十一條第五款，判決如主文。
本案經檢察官洪紹文到庭執行職務。
中    華    民    國      九十一      年      六      月      十九      日
                                        臺灣彰化地方法院刑事第一庭
                                            法      官  洪  志  賢
右正本證明與原本無異。
如不服本判決，應於判決送達後十日內，向本院提出上訴狀（須附繕本）。
                                            法院書記官  洪  年  慶
中    華    民    國      九十一      年      六      月    二十五      日
毒品危害防制條例第十條：
施用第一級毒品者，處六月以上五年以下有期徒刑。
施用第二級毒品者，處三年以下有期徒刑。
